lt-LT: Plytelių tekstūra: Akustinė; Sijos; Su siūlėmis; Klijuojamos; Smėlis; Tolygios; Tekstūruotos; Kita
th: พื้นผิวกระเบื้อง: อะคูสติก; หลุมเพดาน; แบบรอยแยก; ติดกาว; ทราย; เรียบ; มีพื้นผิว; อื่นๆ
sv: Kakeltextur: Akustisk; Kassett; Fissurerad; Uppklistrad; Sand; Slät; Texturerad; Övrigt
fi: Laatan rakenne: Akustinen; Kasettikatto; Halkeillut; Liimaus; Hiekka; Sileä; Teksturoitu; Muu
en: Tile texture: Acoustic; Coffered; Fissured; Glue-up; Sand; Smooth; Textured; Other
vi: Kết cấu gạch lát: Âm học; Cái két; Vết nứt; Dán keo; Lốp đi trên cát; Nhẵn; Có họa tiết; Khác
pl: Tekstura płytek: Akustyczne; Kasetonowy; Pęknięty; Glue-up; Piasek; Gładki; Teksturowany; Inne
nb: Flistekstur: Akustisk; Kassett; Sprukket; Liming; Sand; Glatt; Teksturert; Annet
hu: Csempe textúrája: Akusztikus; Kazettás; Repedezett; Ragasztott; Homok; Sima; Mintázott; Egyéb
sk-SK: Textúra dlaždice: Akustický; Kazetový; Prasknutý; Zlepený; Pieskový; Hladký; Štruktúrovaný; Iné
pt-BR: Textura do ladrilho: Acústico; Caixotão; Texturizado; Colagem; Areia; Suave; Texturizado; Outro
hr-HR: Tekstura pločica: Akustična; Kasetirana; Ispucala; Zalijepljena; Pijesak; Glatka; Teksturirana; Ostalo
zh-CN: 瓷砖纹理: 声音的; 格子状装饰; 裂纹; 粘合; 沙子; 光滑; 表面有纹理; 其他
de: Fliesentextur: Akustisch; Kassettenoptik; Zerklüftet; Selbstklebend; Sand; Glatt; Texturiert; Sonstiges
fr: Texture du carrelage: Acoustique; Caisson; Fissuré; Adhésif; Sable; Lisse; Texturé; Autre
es: Textura del azulejo: Acústico; Casetón; Fisurado; Encolado; Arena; Suave; Texturizado; Otros
pt-PT: Textura de ladrilho: Acústico; Artesoado; Fissurado; Colagem; Areia; Macio; Texturizado; Outro
ko: 타일 질감: 청각; 코퍼드; 피셔드; 시트지; 모래; 매끄러운; 질감이 있는; 기타
el: Υφή πλακιδίων: Ακουστικός; Ταμείο; Σχισμές; Κόλλα; Για την άμμο; Ήπια; Με υφή; Άλλο
it: Trama delle piastrelle: Acustico; A cassettone; Fessurata; Adesiva; Sabbia; Liscio; Strutturato; Altro
sl-SI: Tekstura ploščice: Akustična; Kasetirane; Razpokane; Samolepilne; Pesek; Gladka; Teksturirana; Drugo
cs: Textura dlaždic: Akustický; Kazetový vzor; Pukliny; Slepené; Písek; Hladký; Strukturovaná; Jiné
zh-TW: 磁磚紋理: 原聲; 格子; 裂紋; 膠合; 沙子; 光滑; 紋理; 其他
ro-RO: Textură placă: Acustică; Casetată; Fisurată; Adezivă; Nisip; Netedă; Texturat; Altele
bg-BG: Текстура на плочки: Акустична; Касетирана; Напукана; Залепване; Пясък; Гладка; Текстурирана; Други
ja: タイルの質感: アコースティック; 格天井用; トラバーチン模様入り; 接着施工式; 砂; スムース; テクスチャ加工; その他
tr: Fayans dokusu: Akustik; Tavan süsü; Fisürlü; Yapıştırma; Kum; Pürüzsüz; Dokulu; Diğer
ru: Текстура плитки: Акустический; Кессонный; С трещинами; Клееная; Песок; Гладкая; Текстурная; Другой
nl: Tegeltextuur: Akoestisch; Cassette; Gegroefd; Opgelijmd; Zand; Glad; Getextureerd; Andere
da: Flisetekstur: Akustisk; Kasset; Sprækket; Limt op; Sand; Glat; Tekstureret; Andet